臺灣高雄地方法院民事判決　九十三年度重訴字第三二六號
　　原　　　告　　台灣銀行股份有限公司
　　法定代理人　　丁○○
　　訴訟代理人　　子○○
　　複　代理人　　戊○○
　　　　　　　　　庚○○
　　訴訟代理人　　張國強
　　複　代理人　　丙○○
　　送達代收人　　庚○○
　　被　　　告　　新上企業股份有限公司
　　法定代理人　　壬○○
　　　　　　　　　己○○
　　　　　　　　　乙○○
　　　　　　　　　甲○○
　　　　　　　　　癸○○
當事人間請求清償借款事件，本院於民國九十三年八月二十六日言詞辯論終結，判決
如下：
    主      文
被告己○○、乙○○應連帶給付原告新台幣仟壹佰玖拾萬零仟肆佰伍拾玖元，及
如附表編號一至五所示之利息、違約金；被告甲○○應就其中新台幣壹仟萬元，及如
附表編號一所示之利息、違約金，與被告己○○、乙○○連帶給付原告；被告癸○○
應就其中新台幣貳仟壹佰玖拾萬零仟肆佰伍拾玖元，及如附表編號二至五所示之利
息、違約金，與被告己○○、乙○○連帶給付原告。
訴訟費用由被告連帶負擔。
    事實及理由
一、程序部分：
（一）按共同訴訟之被告數人，其住所不在一法院管轄區域內者，各該住所在地之法
      院俱有管轄權；當事人得以合意定第一審管轄法院，民事訴訟法第二十條前段
      、第二十四條第一項前段分別定有明文。本件被告乙○○住所地雖非屬本院管
      轄，惟共同訴訟之被告新上企業股份有限公司（下稱新上公司）、己○○、甲○○、癸○○之營業所所在地或住所地均在高雄市或高雄縣，且兩造約定因本
      件借款涉訟時，雙方合意以本院或臺灣臺北地方法院為第一審管轄法院，依首
      揭規定，本院對於本件訴訟關於被告乙○○部分亦有管轄權，合先敘明。
（二）本件被告經合法通知，均無正當理由未於最後言詞辯論期日到場，核無民事訴
      訟法第三百八十六條各款所列情形，爰依原告聲請，由其一造辯論而為判決。
（三）原告原名為「臺灣銀行」，於民國九十二年七月一日改制及變更名稱為「臺灣
      銀行股份有限公司」，業據其提出財政部九十二年四月二十四日台財融(二)字第
      ○九二八○一○一六二號核准函、公司設立登記表影本各一份附卷可稽（見本
      院卷第十二至十七頁），其法人同一性不變。
二、原告起訴主張：被告新上公司於九十一年十二月二十四日，邀同被告辛○○（本
    院另行審結）、己○○、乙○○、甲○○為連帶保證人，與原告訂立一般週轉金
    貸款新台幣（下同）一千萬元，借款期間至九十二年十二月二十四日止，在借用
    期限內由債務人在額度內出具撥款通知書憑以撥款，並得循環動用，利息按中華
    郵政股份有限公司二年期定期儲金機動利率加碼年利率百分之一點六五即百分之
    三點七計付（該利率已依約調降為百分之三點二）；被告新上公司另於九十三年
    二月十日，邀同被告辛○○（本院另行審結）、乙○○、己○○、癸○○為連帶
    保證人，與原告訂立國內購料貸款一千萬元、進口融資貸款美金二十八萬元或等
    值外幣、購料貸款二千萬元、融資貸款美金五十九萬元或等值外幣，借款期間均
    至九十四年二月十日止，在額度內循環開發信用狀，利息均按中華郵政股份有限
    公司二年期定期儲金機動利率加碼年利率百分之一點六五即百分之三點二計付；
    遲延清償時，均視為全部到期，自逾期之日起六個月以內者，按上開利率百分之
    十，逾期超過六個月以上者，按上開約定利率百分之二十計付違約金。詎上開五
    筆借款，被告分別僅繳息至九十三年三月二十三日、同年四月九日、同年四月十
    九日、同年四月九日、同年四月十九日止，為此依消費借貸及連帶保證之法律關
    係提起本件訴訟等語。並聲明：如主文所示。
三、被告方面：被告均未於言詞辯論期日到場，亦均未提出書狀作何聲明或陳述。
四、按借用人應於約定期限內，返還與借用物種類、品質、數量相同之物；而遲延之
    債務，以支付金錢為標的者，債權人得請求依法定利率計算之遲延利息，但約定
    利率較高者，仍從其約定利率；另當事人得約定債務人於債務不履行時，應支付
    違約金，民法第四百七十八條前段、第二百三十三條第一項、第二百五十條第一
    項分別定有明文。又稱保證者，謂當事人約定，一方於他方之債務人不履行債務
    時，由其代負履行責任之契約。保證債務，除契約另有訂定外，包含主債務之利
    息、違約金、損害賠償及其他從屬於主債務之負擔，民法第七百三十九條、第七
    百四十條亦分別定有明文。又保證債務之所謂連帶，係指保證人與主債務人負同
    一債務，對於債權人各負全部給付之責任而言（最高法院四十五年台上字第一四
    二六號判例意旨參照）。
五、本件原告主張之前開事實，業據其提出與所述相符之放款借據三紙、委任開發國
    內信用狀約定書二紙、利率資料表、歷史匯率查詢表各一份、放款明細八紙為證
    （見本院卷第十八至三二頁），而被告經合法通知，均無正當理由未於言詞辯論
    期日到場爭執，復均未提出書狀答辯以供本院斟酌，本院依調查證據之結果，應
    認原告之主張為真實。被告新上公司、己○○、乙○○、甲○○、癸○○既分別
    為系爭借款之借款人及連帶保證人，自應就本件債務負連帶清償責任。從而，原
    告依消費借貸及連帶保證之法律關係，請求被告應連帶給付原告如主文第一項所
    示之本金、利息及違約金，為有理由，應予准許。
六、結論：本件原告之訴為有理由，依民事訴訟法第三百八十五條第一項前段、第八
    十五條第二項，判決如主文。
中　　　華　　　民　　　國　　九十三　　年　　   八　　 月　  三十一　　日
                                臺灣高雄地方法院民事第五庭
~B審判長法官　陳嘉惠
~B　　　法官  林玉心
~B　　　法官　秦慧君
右正本係照原本作成。
如對本判決上訴，須於判決送達後廿日內向本院提出上訴狀。
中　　　華　　　民　　　國　　九十三　　年　　   八　　 月　  三十一 　 日
~B法院書記官　馮欽鳳
~FO
~T32
┌─────────────────────────────────────────────────────────────┐
│附表：                                                                                                                    │
├──┬───────┬──────┬─────────────┬─────────────────────────────┤
│編號│本金（新台幣）│年利率（％）│利息                      │違約金                                                    │
├──┼───────┼──────┼─────────────┼─────────────────────────────┤
│一  │壹仟萬元      │三點二      │自九十三年三月二十四日起至│自九十三年三月二十四日起至清償日止，逾期在六個月以內者，按│
│    │              │            │清償日止，按上開利率計算利│上開利率百分之十，逾期超過六個月以上者，按上開利率百分之二│
│    │              │            │息。                      │十計算違約金。                                            │
├──┼───────┼──────┼─────────────┼─────────────────────────────┤
│二  │陸拾肆萬元    │同右        │自九十三年四月十日起至清償│自九十三年四月十日起至清償日止，逾期在六個月以內者，按上開│
│    │              │            │日，按上開利率計算利息。  │利率百分之十，逾期超過六個月以上者，按上開利率百分之二十計│
│    │              │            │                          │算違約金。                                                │
├──┼───────┼──────┼─────────────┼─────────────────────────────┤
│三  │柒佰貳拾伍萬貳│同右        │自九十三年四月二十日起至清│自九十三年四月二十日起至清償日止，逾期在六個月以內者，按上│
│    │仟捌佰伍拾壹元│            │償日止，按上開利率計算利息│開利率百分之十，逾期超過六個月以上者，按上開利率百分之二十│
│    │              │            │。                        │計算違約金。                                              │
├──┼───────┼──────┼─────────────┼─────────────────────────────┤
│四  │柒佰零陸萬零貳│同右        │自九十三年四月十日起至清償│自九十三年四月十日起至清償日止，逾期在六個月以內者，按上開│
│    │佰柒拾捌元    │            │日，按上開利率計算利息。  │利率百分之十，逾期超過六個月以上者，按上開利率百分之二十計│
│    │              │            │                          │算違約金。                                                │
├──┼───────┼──────┼─────────────┼─────────────────────────────┤
│五  │陸佰玖拾伍萬零│同右        │自九十三年四月二十日起至清│自九十三年四月二十日起至清償日止，逾期在六個月以內者，按上│
│    │佰拾元    │            │償日止，按上開利率計算利息│開利率百分之十，逾期超過六個月以上者，按上開利率百分之二十│
│    │              │            │。                        │計算違約金。                                              │
└──┴───────┴──────┴─────────────┴─────────────────────────────┘
